臺灣板橋地方法院刑事判決　　　　　　　　　　　　九十二年度訴字第二六六五號
　　公　訴　人　臺灣板橋地方法院檢察署檢察官
　　被　　　告　乙○○
　　　　　　　　　　　　　樓
右列被告因詐欺案件，經檢察官提起公訴（九十二年度偵字第一五二四三號），本院
判決如左：
    主  文
乙○○幫助以犯意圖為自己不法之所有，以詐術使人將本人之物交付之罪為常業，處
有期徒刑捌月。
    事    實
一、乙○○明知李溪泉（另經台灣士林地方法院檢察署以八十七年度偵字第九○九四
    號等偵查起訴，現通緝中）夥同其他不詳姓名之人在各種報紙全國版刊登「銀行
    信貸，免押免保」及在有線電視播放「免押、免保、低利率」等假貸款廣告，並
    組織為以詐欺為常業之犯罪集團，其亦能預見該集團所收集之他人帳戶係作為詐
    騙被害人金錢之匯入帳戶而為該集團之犯罪工具，且就該結果之發生並不違背其
    本意，乃基於幫助他人常業詐欺之間接故意，於民國八十七年十二月間自孫健田
    處取得周瑞雲（另經台灣士林地方法院檢察署檢察官不起訴處分確定）所有在瑞
    芳郵局（局號為○○一一三四之一）所開立之帳號為○四一八六九之○存簿儲金
    帳戶之儲金簿及印鑑，及於八十七年十二月七日在同一郵局所開立之帳號為00
    000000號郵政劃撥帳戶資料，再於不詳地點交付予李溪泉之犯罪集團使用
    ，而該犯罪集團基於常業詐欺之犯意，自八十七年十月間起，陸續在中國時報刊
    登「聯合銀行信貸ＴＥＬ（○二）00000000，00000000」之貸
    款廣告，及在有線電視播放「免押、免保、低利率」之貸款廣告，對亟需用款之
    人施用詐術，適有己○○、子○○、癸○○、庚○○、丑○○、辛○○、丁○○
    等七人撥打前開電話詢問，接聽者隨即佯稱須先繳納代辦費用或保證金為由，要
    求己○○等七人先將前開費用匯入周瑞雲前開郵局劃撥帳戶內，致使己○○等七
    人陷於錯誤，聽從指示而連續匯入金錢至前開郵局劃撥帳戶內（詳細之受騙經過
    、匯款時間、金額詳如附表所載），而該犯罪集團於詐得款項匯入後即由犯罪團
    內負責領款之丙○○（另經台灣士林地方法院檢察署以八十七年度偵字第九○九
    四號等偵查起訴，業經台灣士林地方法院於九十二年七月二十四日判處有期徒刑
    三年併科罰金新台幣一百萬元，經上訴現於台灣高等法院審理中）等人將之提領
    一空，己○○等七人於匯入金錢後依指示再撥打0000000000電話，接
    聽者即再要求己○○等人再匯入金錢，己○○等人始察覺有異，方知受騙。
二、案經台灣士林地方法院檢察署檢察官自動簽分偵查，並呈請台灣高等法院檢察署
    令轉臺灣板橋地方法院檢察署檢察官偵查起訴。
    理    由
一、訊據被告乙○○矢口否認涉有上開犯行，辯稱：我沒有經手周瑞雲之帳戶，孫健
    田並沒有將這個帳戶交給我，丙○○我也不認識，戊○○是透過壬○○與我認識
    ，我並沒有單獨與戊○○見面，都是因與壬○○有事要見面，戊○○才一起來，
    我與戊○○並沒有交情，他不可能毫無代價將這個帳戶存摺交給我，事實上戊○○與壬○○提供一些
    ，是壬○○問我有什麼錢可以賺，我剛好介紹朋友給他們談談看，我基於好心介
    紹賺錢的路子給他，結果出事就找我，我覺得很不合理，我當時也沒有明確跟他
    們說要郵局帳戶，他們怎麼談也不是我能掌握的，後來詐騙集團跑了，這件事就
    落在我身上云云。惟查：
  (一)本件被害人己○○、子○○、癸○○、庚○○、丑○○、辛○○、丁○○分別有
    於八十七年十二月間因急需金錢，嗣見中國時報刊登「聯合銀行信貸ＴＥＬ（○
    二）00000000，00000000」之貸款廣告，及有線電視播放「免
    押、免保、低利率」之貸款廣告後撥打前開電話詢問，接聽者隨即佯稱須先繳納
    代辦費用或保證金為由，致使被害人己○○等七人陷於錯誤而連續匯入金錢至前
    開周瑞雲所有之帳號為00000000郵局劃撥帳戶內等情（告訴人己○○等
    七人受騙經過、匯款之時間、金額詳如附表所載），業據被害人己○○、子○○
    、庚○○、辛○○、丁○○於警詢時及被害人癸○○、丑○○於警詢、偵訊時證
    述屬實，並有其等劃撥匯入之郵局劃撥單各一紙（見台灣台北地方法院檢察署八
    十八年度偵字第三八七二號偵查卷第十九至二十五頁）及上開周瑞雲所有之郵局
    劃撥帳戶自開戶起（八十七年十二月七日）至同年月十六日之對帳單一紙（見台
    灣士林地方法院檢察署八十八年度偵字第三九二九號偵查卷第三十五頁）附卷可
    稽，被告對此亦不爭執，自堪信為真實。
  (二)另據證人丙○○於警詢時證稱：「我在詐欺集團內負責領錢的職務，我們是化整
    為零沒有固定地點，大家互不相識，以綽號『高明』男子為首，僱用很多人為接
    聽電話組、領錢組、收購人頭帳戶，但彼此不認識，均以電話聯絡，以購買的電
    話刊登廣告以招募股票會員及貸款業、六合彩明牌等營業項目，客人如打電話進
    來由接聽組謊稱貸款低利息馬上放款，但必須先繳保證金及代書費、股票會員入
    會費三萬元、借貸費事貸款金額大小定下之保證金」等語（見台灣台北地方法院
    檢察署八十八年度偵字第三八七二號偵查卷第八、九頁）、於偵訊時證稱：「0
    000000000電話是我去買的，那是『九十九號』在用的，自稱『洪經理
    』，我不知道那人是誰」等語（見台灣士林地方法院檢察署八十八年度偵字第三
    九二九號偵查卷第九至十五頁）、「我不是認識乙○○，而『洪經理』是李溪泉
    ，0000000000這手機是我買的，之後交給李溪泉，再由他分給其他人
    ，我買了一、二十支電話，是用他人名義申請的，一開始是用朋友，有的是李溪
    泉交給我的」等語（見台灣士林地方法院檢察署八十八年度他字第一五六五號偵
    查卷第三十八頁），並有台灣士林地方法院檢察署八十七年度偵字第九○九四號
    等起訴書一份在卷可參。是以李溪泉、丙○○等人係組成以貸款為餌，向急需金
    錢之被害人等佯稱貸款需先支付代辦費、保證金等費用而施以詐術使被害人等陷
    於錯誤而交付金錢，並旋即領取詐得之財物，衡其犯罪手法，誘使不特定被害人
    受騙，及隨時與被害人聯繫，並在被害人匯款後，即提款逃逸，顯以之為業，且
    其所得足資賴以為生，是屬詐欺罪之常業犯之犯罪集團無誤，而參以上開被害人
    己○○等人之指述、證人丙○○之供述足認周瑞雲所有之上開郵局劃撥帳戶則係
    李溪泉等人所組之常業詐欺犯罪集團所使用之犯罪工具。
  (三)而本件證人周瑞雲有與證人戊○○於八十七年十二月間一同前往瑞芳郵局開立之
    帳號為00000000號之劃撥帳戶，周瑞雲將該郵局劃撥帳戶及瑞芳郵局（
    局號為○○一一三四之一）所開立之帳號為○四一八六九之○存簿儲金帳戶之儲
    金簿及印鑑一同交付予戊○○等情，此據證人周瑞雲、戊○○於偵訊時證述屬實
    ，並相互符合，自堪信為真實。而證人周瑞雲所有之上開郵局劃撥帳戶既係李溪
    泉所組之常業詐欺犯罪集團所使用之犯罪工具，已如前述，是本件之重要爭點在
    於李溪泉之常業犯罪集團如何取得周瑞雲上開郵局劃撥帳戶即被告是否有經手上
    開周瑞雲之郵局劃撥帳戶並交付予李溪泉等人之犯罪集團。經查，
    (1)就被告有於八十七年十二月間自戊○○處取得周瑞雲上開之帳戶一情，業據證
      人戊○○於本院九十三年八月十一日審理時證稱：「我與被告見過很多次面，
      見面時壬○○不在場，平常我打電話給被告或被告打電話給我聯絡，我把周瑞
      雲之帳戶給被告時只有被告在場，我不是賣帳戶給被告，被告跟我說他要做生
      意，臨時有筆錢要進來，他沒有帳戶，要跟我借我那時沒有帳戶就拿我嫂子的
      帳戶給他，說他用完就還我，但人就不見了，我有拿提款卡、本子，好像還有
      劃撥帳戶，他說這樣不能用，我也不知道這是什麼東西，他說還要有一個劃撥
      帳號，錢才能進來，我在士林地檢署說我哥哥孫建宗的郵局帳戶求職時被人家
      騙走，沒有說謊，我不知道為何周瑞雲跟我哥哥孫建宗之帳戶同時被詐騙集團
      所利用，我沒有與壬○○一起蒐集別人之
      其於八十八年五月三日偵訊時證稱：「八十七年十二月間我有帶周瑞雲去郵局
      開劃撥帳戶，因我朋友要向我借，但我沒有，周瑞雲開戶後我把提款卡、存摺
      交給乙○○，是乙○○向我借戶頭，當初他說要借一、二天，他是吃飯時經朋
      友壬○○介紹認識的。」等語（見台灣士林地方法院檢察署八十八年度偵字第
      三九二九號第二十六至三十一頁）、於八十九年十一月三十日偵訊時證稱：「
      周瑞雲之戶頭是在瑞芳交給乙○○，但何時我忘了，當時朋友都叫那個人是乙○○，叫他『吳董』，當時那個人說生意上要匯款用，所以我們才把周瑞雲之
      戶頭借他。」等語（見台灣台北地方法院檢察署八十九年度偵字第二一五五四
      號第十二頁）、於九十年三月二十七偵訊時證稱：「周瑞雲之戶頭是我親手交
      給乙○○的，約二、三年前，但方式我不記得了。是乙○○以行動電話向我說
      要收集帳戶，說要一個戶頭匯款用，我向我哥哥之女友借，他說用一下，下午
      就還我，當時他指定要郵局帳戶，我沒有郵局帳戶，且當時周瑞雲住在我家，
      就向周瑞雲借，我原本拿周瑞雲之帳戶給乙○○，他說不行，因周瑞雲不識字
      ，所以我取周瑞雲的存摺、印鑑、信用卡，與周瑞雲一起去郵局辦劃撥帳戶，
      我將劃撥帳戶給乙○○，但交物地點不記得了，壬○○是我小學同學及鄰居，
      他沒有參予借戶頭之事。」等語（見台灣士林地方法院檢察署九十年度偵字第
      四四五號第十五至十九頁）、於九十一年七月九日偵訊時證稱：「當天就是乙○○至瑞芳街上向我拿，只給過一次，我沒有得到好處，乙○○說過幾天才還
      我，但好幾天後沒有消息才去辦手續，乙○○都是留行動電話給我的，經壬○○介紹才認識乙○○，聽他說朋友軋錢，才借給他戶頭，我只提供周瑞雲之戶
      頭給乙○○，當時只有我與乙○○在場」等語（（見台灣士林地方法院檢察署
      九十年度偵字第四四五號第六十七至六十八頁）大致相符，是證人戊○○之證
      詞前後一致，均證稱上開周瑞雲之帳戶（含上開郵政劃撥帳戶）係其於八十七
      年十二月間親自交付予被告。
    (2)且被告先後於八十九年十一月二十一日偵訊時供稱：「我沒有在有線電視插撥
      低率貸款之廣告，這一件是有一位叫李溪泉專門在搞假借錢偵詐財的案子。我
      從沒有與李溪泉見過面，而他和陳威遠是好朋友，陳威遠又與我認識，加上我
      當時被通緝所以我不敢去士林出庭作證。周瑞雲的郵局戶頭不是孫見田拿給我
      使用，我不認識戊○○、周瑞雲，但我認識壬○○，而壬○○與戊○○認識，
      而問我要不要賺錢，可供帳戶給人使用，後來我隱約得知這件事，之後我知道
      他們有交帳戶給別人，且有到汐止來找過我，我當初有介紹人與他們認識，後
      來他們把帳戶當場交給李溪泉的部下拿走。」等語（見台灣台北地方法院檢察
      署八十九年度偵字第二一五五四號第八、九頁）、於九十年三月二十七日偵訊
      時供稱：「我認得戊○○，是壬○○介紹認識的，我的『吳姓友人』要收集戶
      頭（要花錢買，但我不知他何用），壬○○因缺錢問我有沒有賺錢管道，我告
      訴他此事，他即介紹朋友戶頭給我以賺取介紹費，壬○○給我戶頭，我不知道
      壬○○係從戊○○那裡取得的，壬○○把三、四份存摺、提款卡、印鑑，分二
      、三次交給汐止郵局前面一個開跑車的人，是指定時間碰面的，『小吳』告訴
      我時間、地點、方法，告訴壬○○，壬○○自己去現場，我沒有到現場，我原
      本不知道壬○○之帳戶是自戊○○那裡取得的，是壬○○告訴我出事了，我才
      知道戶頭是從戊○○那裡取得的，且告訴我該戶頭是戊○○哥哥女友的，我不
      認識李溪泉、『洪經理』」等語（見台灣士林地方法院檢察署九十年度偵字第
      四四五號十五至十九頁）、於九十年八月七日偵訊時供稱：「我在外均自稱姓
      『陳』，我未見李代書，為李代書在指使，『小吳』就是甲○○，『小吳』曾
      問我有無帳戶可以使用，我不是故意接近小吳，李溪泉叫小吳來向我拿東西，
      李溪泉應為李代書，我把壬○○的電話給小吳、小王，甲○○在電話中問我『
      有無郵局帳戶可以使用』，我問他何人要借，他說是朋友要借的，我即把壬○○的電話給小吳，小吳把小王的電話給我，叫我把壬○○的電話告訴小王，我
      有打電話給小王給他壬○○的電話，這二通電話我是同日打的，後來的事我沒
      管，甲○○確實有幫他的友人找帳戶。」等語（見前偵查卷第五十五至五十八
      頁）、於九十一年二月六日偵訊時供稱：「有另一個小吳，我只認識一個小吳
      就是甲○○，我人未到現場，不是我拿的，我只負責約他們，當天我約壬○○
      與小吳到汐止郵局，壬○○自己說他在瑞芳人脈不錯，可以提供人頭報稅，後
      來聽另一個小吳非甲○○為李代書底下的人，向我說要借戶頭，李代書他們留
      給我的地址及電話是甲○○的電話及地址，我才負責聯絡，經聯絡後才知道吳
      信章父親認識我友，不直接認識甲○○，我約壬○○與小王（李代書底下的人
      ）接頭，約在汐止交流道下的郵局碰面，不知壬○○帶何人到場，當時打電話
      給甲○○時不記得是何人接頭，只記得約壬○○及李代書下之小王。當天未到
      場是因為我沒有好處，壬○○亦有向我借錢，因為我有偽造
      提供相關資料給我，所以基於情誼才幫忙介紹。」等語（見前偵查卷第六十七
      、六十八頁）、於九十一年七月九日偵訊時供稱：「不是我去瑞芳取物的，我
      與戊○○見過幾次面，每次壬○○均在場，我沒有留過電話給戊○○，我向壬○○講過本子的事，壬○○向戊○○拿來的，我未直接向戊○○拿過，我聽小
      王說過借本子事，我向壬○○講過這件事，所以我才介紹壬○○與小王認識。
      」等語（見前偵查卷第八十七、八十八頁）、於九十二年十一月四日偵訊時供
      稱：「我綽號『吳董』，我沒有去收購他人戶頭，戊○○賣他哥哥、嫂嫂的戶
      頭給別人，但沒有賣給我，我是介紹壬○○給其他人認識，後來找不到壬○○
      ，才說是我在買戶頭，因先前從事偽造
      信璋才會叫我陳大哥，甲○○拿文件不是要給我，是拿給壬○○，至於之前拿
      給我的是偽造
      察署九十二年度偵字第一五二四三號偵查卷第四、五頁）。是依被告前開供述
      ，係李代書底下一名綽號『小吳』（先供稱係甲○○，後供稱有另一位『小吳
      』，後又改稱為『小王』）之人向其表示有無郵局帳戶可提供使用，而其僅係
      介紹壬○○與『小吳』認識（後又改稱係介紹與『小王』認識），由其負責聯
      絡，雙方約在汐止郵局見面，其沒有到現場，而係壬○○自戊○○處拿到戶頭
      載交給李代書底下的人。
    (3)惟據證人甲○○於九十年八月七日偵訊時證稱：「我都叫被告為陳大哥，是經
      一位李代書的朋友介紹的，約四年前李代書叫我去向陳大哥拿東西，約在汐止
      一家泡沫紅茶店，我沒有問過被告『看有沒有人可以把郵局帳戶出租給李代書
      或我使用』，我不認識壬○○，被告沒有介紹其他人與我見面，當天第一天見
      到陳大哥尚有其他人，後來陳大哥來找我時只有陳大哥與其小孩，我只知道李
      代書及陳大哥，關於郵局帳戶之事我不知」等語（見台灣士林地方法院檢察署
      九十年度偵字第四四五號偵查卷第五十一、五十二頁）、九十一年一月二十八
      日偵訊時證稱：「我不知道李代書姓名，李代書叫我找的陳大哥就是乙○○，
      當天李代書以電話告知我，叫我向乙○○拿東西放在錄音室，原約在汐止高速
      公路交流道下之麥當勞見面，後來乙○○與另一人出現，東西放在桌上，要我
      交給李代書，另一男子為中年人」等語（見前偵查卷第六十三、六十四頁）、
      於九十一年二月六日偵訊時證稱：「當時我接過乙○○的電話，但我不知道乙○○為何有我的電話，我與乙○○第一次見面為前述時間，原本約在麥當勞後
      來改在郵局旁之一家小冰果室」等語（見前偵查卷第六十七、六十八頁）、於
      九十二年七月一日偵訊時證稱：「我認得乙○○我叫他陳大哥，一開始李代書
      ，他是我客戶，叫我幫他送文件給乙○○才認識，共與他見面二次，一次在汐
      止郵局，另一次是乙○○至我涼州街六號公司，我的綽號是小吳，李代書本名
      為李溪泉，我沒有向乙○○表示需要戶頭使用，我轉交文件乙○○時，他身旁
      的朋友有拿東西給我，是李代書叫我轉交時要拿的，汐止郵局那次見面，乙○○有與另一位朋友前來，乙○○跟另一位朋友並無交談」等語（見台灣板橋地
      方法院檢察署九十二年度偵字第一○四一五號偵查卷第十六、十七頁）、於本
      院九十三年七月二十一日審理時證稱：「大概四、五年前，我記得一開始是李
      代書說到汐止的麥當勞，後來改到附近的冰果店，忘了正確地點，我到那邊就
      看到陳大哥，就是被告，還有另一位我不知道他叫什麼名字，因為代書跟我說
      找陳大哥就對了，我不記得是陳大哥還是另一個人交給我的，是密封的，釘了
      很多釘子，一開始先聊天，後來東西拿了就走，裡面東西什麼我不知道，因為
      是密封的，李代書叫李溪泉，我是看電視知道的，但看電視與本人不是很像，
      後來我接到警察通知，我的名字、錄音室地址、
      就叫我登報作廢，在汐止跟被告一起的人印象中他是講台語，皮膚黑黑的，感
      覺比被告年紀大，多高我不記得了」等語，是證人甲○○否認曾向被告表示要
      收購帳戶，且前後均證稱有於四、五年前（依其作證時間往前推算應係八十七
      年、八十八年間）受李溪泉之委託，在汐止郵局旁之某家冰果室向被告拿取一
      封密封之東西轉交給李溪泉，而無向他人（若依被告供述係指「壬○○」）拿
      取物品轉交予李溪泉。是被告上開辯解，亦無法採信。
    (4)且據證人壬○○於本院九十三年八月十一日審理時證稱：「是因為我與被告一
      起吃飯，我與戊○○一起去，確定被告與戊○○見過一次面，但是後來被告與
      戊○○有沒有見面我不知道，我不知道周瑞雲之郵局帳戶賣給詐騙集團，我不
      知道戊○○有沒有將周瑞雲之帳戶賣給被告，周瑞雲、李溪泉是誰我也不知道
      。不認識乙○○一個叫小吳的朋友，我沒有在汐止那邊拿一包東西給被告的朋
      友」等語，是證人壬○○亦否認有與被告之朋友「小吳」見過面並交付周瑞雲
      之帳戶或其他物品之情事。是被告上開辯解，均尚難採信。
    (5)另被告於本院審理時供認：「汐止那一次在我旁邊的壬○○，戊○○也有去，
      不知道甲○○為何只講一個人，我有給他們李代書的電話讓他們自己談，我交
      了很多偽造
      分證是我賣給李代書的」等語。是被告對於其是否有在該次汐止現場及認識李
      代書，前後供述不一，且被告既曾出售偽造之
      與李溪泉關係匪淺，而本案中之關鍵證人戊○○、壬○○，依被告供述其等均
      不認識李溪泉，是本案中僅被告與該常業詐欺集團之李溪泉有關連，綜上開證
      人戊○○、甲○○、壬○○所為之證述及其他事證，相互參析，周瑞雲上開郵
      局劃撥帳戶應係戊○○交付予被告，被告再將上開周瑞雲之郵局劃撥帳戶轉交
      付予李溪泉所組之常業詐欺集團所使用。
  (三)末查，被告明知李溪泉係假貸款真詐財之詐欺集團，此為被告所供認不諱，該集
    團所收集之帳戶應係作為該集團詐騙被害人金錢之工具，此應為被告所能預見，
    而被告竟提供周瑞雲上開郵政劃撥帳戶予該集團，足認被告對於發生被害人遭詐
    財之結果並不違背其本意，被告上開提供帳戶之行為，應係對於該集團所為常業
    詐騙犯行之助力，被告所為應係基於幫助他人常業詐欺之間接故意而為幫助常業
    詐欺之行為，應無疑問。被告上開所辯，均係事後卸責之詞，不足採信。本件事
    證明確，被告幫助常業詐欺犯行，足堪認定。
  (四)被告聲請傳訊丙○○、林小惠、孫建宗、周瑞雲，維證人丙○○在偵查中已有所
    供述，周瑞雲已證稱並無與被告見過面，林小惠、孫建宗與本件起訴事實無關聯
    性，本院認均無傳訊之必要，附此敘明。
三、核被告所為，係犯刑法第三十條第一項、第三百四十條之幫助常業詐欺罪，被告
    係基於幫助之意思，參與常業詐欺以外之行為，為幫助犯，爰依刑法第三十條第
    二項之規定減輕其刑。公訴人認被告有參予李溪泉等人組成之常業詐欺集團之構
    成要件行為，而為共同正犯，尚有未洽。爰審酌被告之素行，提供郵政劃撥帳戶
    予不法常業詐欺犯牟利，助長他人犯罪，非但增加被害人尋求救濟及治安機關查
    緝犯罪之困難，亦使不法詐欺犯得以順利取得詐騙之財物，危害被害人財產安全
    及社會經濟秩序，其所使用之手段、犯罪所得及犯罪後否認犯行等一切情狀，量
    處如主文所示之刑。
據上論斷，應依刑事訴訟法第第二百九十九條第一項前段，刑法第三十條、第三百四
十條，罰金罰鍰提高標準條例第一項前段，判決如主文。
本案經檢察官蘇揚旭到庭執行職務。
中　　　華　　　民　　　國　　九十三　　年　　　八　　　月　　二十五　　日
                                      臺灣板橋地方法院刑事第十三庭
                                          審判長法  官　王復生
                                                法  官　徐子涵
                                                法  官　陳明珠
右正本證明與原本無異。
如不服本判決，應於判決送達後十日內，向本院提出上訴狀。
　　　                                          書記官  陳慧儷
中　　　華　　　民　　　國　　九十三　　年　　　八　　　月　　二十五　　日
附錄論罪科刑法條
刑法第三百四十條以犯第三百三十九條之罪為常業者，處一年以上七年以下有期徒刑
，得併科五萬元以下罰金。
附表：
  ┌──┬────┬───────────────┬─────┬─────┐
  │編號│被害人  │    受騙經過                  │匯款時間  │匯款金額  │
  │    │        │                              │          │（新台幣）│
  ├──┼────┼───────────────┼─────┼─────┤
  │一  │己○○  │見上開中國時報之廣告後撥打電話│八十七年十│二萬五千元│
  │    │        │至該公司方小姐向公司借錢，方小│二月十日十│          │
  │    │        │姐要被害人至光復南路二號郵局劃│二時四十一│          │
  │    │        │撥至00000000周瑞雲之帳│分許      │          │
  │    │        │戶內，劃撥完畢後，聯絡一位洪經│          │          │
  │    │        │理0000000000，洪經理│          │          │
  │    │        │又叫被害人劃撥三萬五千元，始知│          │          │
  │    │        │受騙。                        │          │          │
  ├──┼────┼───────────────┼─────┼─────┤
  │二  │子○○  │見第四台之廣告後，撥打電話（電│八十七年十│二萬五千元│
  │    │        │話號碼忘記）給一名小姐聯絡貸款│二月十五日│          │
  │    │        │事宜，對方要被害人先到南京東路│          │          │
  │    │        │三段三四○號郵局匯款至周瑞雲之│          │          │
  │    │        │帳戶作為代辦費用，後要被害人再│          │          │
  │    │        │聯絡，但聯絡對方後又要被害人匯│          │          │
  │    │        │款四萬元，始知受騙。          │          │          │
  ├──┼────┼───────────────┼─────┼─────┤
  │三  │癸○○  │見第四台之廣告後，撥打電話（號│八十七年十│一萬五千元│
  │    │        │碼不記得）給一名小姐聯絡貸款三│二月      │          │
  │    │        │十萬元，對方要被害人先到東門郵│          │          │
  │    │        │局匯款至周瑞雲之帳戶作為貸款保│          │          │
  │    │        │證金，匯入後以行動電話○九三五│          │          │
  │    │        │八二四九九九與洪經理聯絡，但對│          │          │
  │    │        │方後要被害人再匯款三萬元，始知│          │          │
  │    │        │受騙。                        │          │          │
  ├──┼────┼───────────────┼─────┼─────┤
  │四  │庚○○  │見八十七年十二月十五日之中國時│八十七年十│一萬五千元│
  │    │        │報分類廣告，撥打電話二五八一二│二月十五日│          │
  │    │        │一二一，一名小姐要被害人先匯款│          │          │
  │    │        │一萬五千元，匯入後以行動電話○│          │          │
  │    │        │000000000與洪經理聯絡│          │          │
  │    │        │，但對方後要被害人再匯款二萬元│          │          │
  │    │        │作為保費，始知受騙。          │          │          │
  ├──┼────┼───────────────┼─────┼─────┤
  │五  │丑○○  │見第四台之廣告後，撥打電話給一│八十七年十│五萬元    │
  │    │        │名方小姐詢問貸款事宜，對方要被│二月十五日│          │
  │    │        │害人先到台北市三張犁郵局匯十五│          │          │
  │    │        │萬元至藍士弼帳戶，五萬元至周瑞│          │          │
  │    │        │雲之帳戶、合作金庫尚沛雷帳戶，│          │          │
  │    │        │均依指示匯入後女方要被害人以行│          │          │
  │    │        │動電話0000000000與洪│          │          │
  │    │        │經理聯絡，但對方後要被害人再匯│          │          │
  │    │        │款，始知受騙。                │          │          │
  ├──┼────┼───────────────┼─────┼─────┤
  │六  │辛○○  │因急需現金五十萬元，見中國時報│八十七年十│二萬五千元│
  │    │        │刊載以低利免押免保之代辦信貸廣│二月十五日│          │
  │    │        │告後，依其所載之電話與一名自稱│          │          │
  │    │        │方小姐聯絡，女方要被害人匯款二│          │          │
  │    │        │萬五千元至周瑞雲之帳戶，匯入後│          │          │
  │    │        │女方要被害人以行動電話○九三五│          │          │
  │    │        │八二四九九九與洪經理聯絡，但對│          │          │
  │    │        │方後要被害人再匯款三萬元手續費│          │          │
  │    │        │，始知受騙。                  │          │          │
  ├──┼────┼───────────────┼─────┼─────┤
  │七  │丁○○  │見中國時報台東版刊載以低利免押│八十七年十│五萬元    │
  │    │        │免保之代辦信貸廣告後，依其所載│二月十五日│          │
  │    │        │之電話00000000、二五四│          │          │
  │    │        │二二六一七、00000000與│          │          │
  │    │        │一名方小姐聯絡，女方要被害人匯│          │          │
  │    │        │款至周瑞雲之帳戶，匯入後女方要│          │          │
  │    │        │被害人以行動電話0000000│          │          │
  │    │        │九九九與洪經理聯絡，但對方後要│          │          │
  │    │        │被害人再匯款七萬元手續費，始知│          │          │
  │    │        │受騙。                        │          │          │
  └──┴────┴───────────────┴─────┴─────┘
